臺灣桃園地方法院刑事判決　　　　　 100年度審訴緝字第53號
公　訴　人　臺灣桃園地方法院檢察署檢察官
被　　　告　簡志峰
指定辯護人　本院公設辯護人彭詩雯
上列被告因違反毒品危害防制條例案件，經檢察官提起公訴（99
年度毒偵字第4052號），嗣被告於準備程序進行中為有罪之陳述
，經本院合議庭裁定由受命法官獨任進行簡式審判程序後，聲請
改依協商程序而為判決，本院判決如下：
    主  文
簡志峰施用第一級毒品，累犯，處有期徒刑玖月；又施用第二級
毒品，累犯，處有期徒刑伍月，扣案之甲基安非他命肆小包含袋
（驗餘淨重共壹點貳肆壹伍公克）均沒收銷燬之。應執行有期徒
刑壹年，扣案之甲基安非他命肆小包含袋（驗餘淨重共壹點貳肆
壹伍公克）均沒收銷燬之。
    事實及理由
一、本件被告簡志峰所犯係死刑、無期徒刑或最輕本刑為3 年以
    上有期徒刑以外之罪，其於準備程序中就被訴事實為有罪之
    陳述，經本院告知簡式審判程序之旨，並聽取公訴人、被告
    及辯護人之意見後，爰依刑事訴訟法第273 條之1 第1 項規
    定合議裁定由受命法官獨任進行簡式審判程序。
二、簡志峰前於民國94年間，因施用毒品案件，經臺灣板橋地方
    法院以94年度毒聲字第1255號裁定送觀察、勒戒後，因認有
    繼續施用毒品之傾向，再經臺灣板橋地方法院以94年度毒聲
    字第2584號裁定送強制戒治，嗣因戒治成效合格，無繼續戒
    治必要，於95年9 月4 日執行完畢，並經臺灣板橋地方法院
    檢察署檢察官以95年度戒毒偵字第374 號為不起訴處分確定
    。又於上開強制戒治執行完畢釋放後，5 年內之98年間，因
    施用毒品案件，經臺灣板橋地方法院以99年度訴字第930 號
    判決判處有期徒刑7 月、3 月，應執行有期徒刑9 月確定。
    另於94年間，因違反槍砲彈藥刀械管制條例案件，經臺灣板
    橋地方法院以94年度訴字第2147號判決分別判處(一)有期徒刑
    3 年，併科罰金新臺幣6 萬元；(二)有期徒刑3 月，併科罰金
    新臺幣2 萬元，應執行有期徒刑3 年1 月，併科罰金新臺幣
    6 萬元確定，嗣經臺灣板橋地方法院以96年度聲減字第4410
    號裁定就(二)之罪減刑為有期徒刑1 月15日，併科罰金新臺幣
    1 萬元，與不得減刑(一)之罪合併定應執行有期徒刑3 年，併
    科罰金新臺幣6 萬元確定，經入監執行後，於97年6 月27日
    假釋出監併付保護管束，甫於98年10月12日保護管束期滿，
    假釋未經撤銷，其未執行之刑，以已執行論而執行完畢（於
    本案構成累犯）。詎仍不知悔改，復基於施用第一級毒品之
    犯意，於99年8 月2 日上午10時許，在桃園縣桃園市○○里
    ○ 鄰○○街13巷8 之1 號5 樓之住處內，以針筒注射方式施
    用第一級毒品海洛因1 次；另基於施用第二級毒品之犯意，
    於99年8 月5 日下午4 時許，在上開住處內，以玻璃球燒烤
    吸食方式施用第二級毒品甲基安非他命1 次。嗣於99年8 月
    5 日下午6 時40分許，在桃園縣桃園市○○路403 巷內停車
    場遇警盤查，並交付其所有之甲基安非他命4 小包（驗餘淨
    重共1.2415公克）予警查扣，且經其同意為警採集尿液送驗
    後，結果確呈鴉片類及甲基安非他命陽性反應，而悉上情。
三、證據名稱：
  (一)被告簡志峰於警詢、偵訊及本院準備程序時之自白。
  (二)桃園縣政府警察局桃園分局扣押筆錄暨扣押物品目錄表、桃
    園縣政府警察局桃園分局被採尿人尿液暨毒品真實姓名與編
    號對照表、桃園縣政府警察局桃園分局查獲毒品危害防制條
    例「尿液」初步鑑驗報告單、桃園縣政府警察局桃園分局埔
    子派出所查獲毒品危害防制條例「毒品」初步鑑驗報告單、
    桃園縣政府警察局桃園分局檢體監管紀錄表、台灣檢驗科技
    股份有限公司濫用藥物檢驗報告各1 份及扣案毒品照片1 張
    。
  (三)扣案之甲基安非他命4 小包（驗餘淨重共1.2415公克）及憲
    兵司令部刑事鑑識中心100 年6 月23日憲直刑鑑字第100000
    1167號函暨所附鑑定書1 紙。
  (四)被告之全國施用毒品案件紀錄表、刑案資料查註紀錄表及臺
    灣高等法院被告前案紀錄表各1份。
四、本件經檢察官與被告簡志峰於審判外達成協商之合意且被告
    已認罪，其合意內容為：就其施用第一級毒品部分，被告願
    受科刑範圍為有期徒刑9 月；就其施用第二級毒品部分，被
    告願受科刑範圍為有期徒刑5 月，應執行有期徒刑1 年。經
    查，上開協商合意並無刑事訴訟法第455 條之4 第1 項所列
    情形之一，檢察官聲請改依協商程序而為判決，本院爰不經
    言詞辯論，於協商合意範圍內為協商判決，合予敘明。
五、扣案之透明結晶物4 小包，經送鑑驗結果，含有第二級毒品
    甲基安非他命成分（淨重共1.2741公克，取樣0.0326公克鑑
    析用罄，驗餘淨重共1.2415公克），此有憲兵司令部刑事鑑
    識中心100 年6 月23日憲直刑鑑字第1000001167號函暨所附
    鑑定書1 紙附卷可稽，爰依毒品危害防制條例第18條第1 項
    前段規定宣告沒收銷燬之。又包裝甲基安非他命之包裝袋共
    4 個，其上分別沾殘之甲基安非他命量微，無法與該包裝袋
    析離，均應一體視為第二級毒品甲基安非他命，併依毒品危
    害防制條例第18條第1 項前段規定宣告沒收銷燬之，附此敘
    明。
六、應適用之法條：
    刑事訴訟法第273 條之1 第1 項、第455 條之4 第2 項、第
    455 條之8 ，毒品危害防制條例第10條第1 項、第2 項、第
    18條第1 項前段，刑法第11條、第47條第1 項、第51條第5
    款。
七、本判決除有刑事訴訟法第455 條之4 第1 項第1 款、第2 款
    、第4 款、第6 款、第7 款所定情形之一，或違反同條第2
    項規定者外，不得上訴。
八、如不服本件判決，得自判決送達之日起10日內，向本院提出
    上訴書狀，上訴於第二審法院。
本案經檢察官馮浩庭到庭執行職務。
中    華    民    國   100    年    8     月    18    日
                    刑事庭  法  官  許曉微
以上正本證明與原本無異。
                            書記官  洪明媚
中    華    民    國   100    年    8     月    18    日
附錄本案論罪科刑法條：
毒品危害防制條例第10條規定：
施用第一級毒品者，處6 月以上5 年以下有期徒刑。
施用第二級毒品者，處3 年以下有期徒刑。